臺灣臺中地方法院臺中簡易庭小額民事判決
                                   110年度中小字第3303號
原      告  和泰產物保險股份有限公司

法定代理人  章明純  
訴訟代理人  袁子謙  
            黃雅琪  
被      告  施德林  

上列當事人間損害賠償事件，於民國110年8月12日言詞辯論終結
，本院判決如下：
    主      文
被告應給付原告新臺幣玖萬零伍佰肆拾貳元及自民國一一０年
二月十六日起至清償日止，按年息百分之五計算之利息。
訴訟費用新臺幣壹仟元由被告負擔。
本判決得假執行。
    事實及理由
一、原告起訴聲明請求被告給付新臺幣（下同）10萬2354元及利
    息，後減縮聲明請求被告給付9萬0542元及利息（見卷第134
    頁），依民事訴訟法第255條第1項第3 款規定，應予准許。
    又原告減縮聲明後，請求被告給付金額在10萬元以下，依民
    事訴訟法第436條之8規定應適用小額程序，爰依同一地方法
    院適用簡易程序審理事件事務分配辦法第7條第2項規定，裁
    定本件改行小額程序，先此敘明。　　
二、原告主張：被告於民國109年4月10日駕駛車號0000-00號車
    ，行經臺中市○○區○道○號211公里600公尺北向內側處，因未
    保持行車安全距離，撞損原告承保訴外人謝紅谷所有並駕駛
    車號000-0000號車（下稱系爭車輛），系爭車輛經送修復修
    理費10萬2354元（烤漆1萬2289元、工資2萬6042元、零件6
    萬4023 元），扣除零件部分折舊，必要修理費用為9萬0542
    元，原告依約賠付訴外人謝紅谷理賠金10萬2354元，爰依保
    險代位及侵權行為之法律關係，請求被告給付9萬0542元並
    自起訴狀繕本送達翌日起加計法定遲延利息等語。並聲明：
    被告應給付原告9萬0542元及自起訴狀繕本送達翌日起至清
    償日止，按年息百分之5 計算之利息。
三、被告則以：我是撞到對方車尾的保險桿，保險桿有掉下來，
    車主把保險桿拔下來，原來撞的情形不嚴重，原告請求金額
    過高，而且對方的車子是舊車不是新車。我因為骨刺發作，
    目前是中低收入戶，沒有其他收入，目前無力賠償等語置辯
    ，答辯聲明：駁回原告之訴。
四、得心證之理由：
  ㈠原告主張被告駕駛車號駛車號0000-00號車，於前揭時地因未
    保持行車安全距離，撞損原告承保系爭車輛，其已依保險契
    約賠付訴外人謝紅谷理賠金10萬2354元等事實，業據其提出
    國道公路警察局道路交通事故初步分析研判表影本、統一發
    票影本、估價單影本、行照影本、車損照片影本為證（見卷
    第21-67 頁），並有內政部警政署國道公路警察局第七公路
    警察大隊道路交通事故調查卷宗影本附卷可稽（見卷第75-8
    5 頁），復為被告所不爭執，自堪信為真實。本件被告未保
    持行車安全距離追撞前方之系爭車輛，復未主張並舉證其就
    防止車禍事故損害之發生，已盡相當之注意，應認被告就事
    故發生有過失，又被告之過失行為與系爭車輛受損有相當因
    果關係。被告駕車肇事過失毀損系爭車輛之事實，洵可認定
    為真正。
  ㈡按不法毀損他人之物者，被害人得請求賠償其物因毀損所減
    少之價額；負損害賠償責任者，除法律另有規定或契約另有
    訂定外，應回復他方損害發生前之原狀；第1 項情形，債權
    人得請求支付回復原狀所必要之費用，以代回復原狀；損害
    賠償，除法律另有規定或契約另有訂定外，應以填補債權人
    所受損害及所失利益為限，民法第196條、第213條第1、3項
    、第216條第1項分別定有明文。次按物被毀損時，被害人除
    得依民法第196條請求賠償外，並不排除民法第213條至第21
    5條之適用。依民法第196條請求賠償物被毀損所減少之價額
    ，得以修復費用為估定之標準，但以必要者為限( 例如：修
    理材料以新品換舊品，應予折舊 )。被害人如能證明其物因
    毀損所減少之價額，超過必要之修復費用時，就其差額，仍
    得請求賠償（最高法院77年度第9 次民事庭會議決議(一)參
    照）。查系爭車輛因車禍毀損送交中部汽車公司潭子服務廠
    估修，修理費10萬2354元（烤漆1萬2289元、工資2萬6042元
    、零件6萬4023 元），有估價單可考（見卷第25-33頁）。
    其中零件部分6萬4023元，既係以新品換舊品，自應將零件
    折舊部分予以扣除。系爭車輛於108年11月出廠，有行車執
    照影本附卷可稽（見卷第35頁），依營利事業所得稅查核準
    則第95條第6 項規定：「固定資產提列折舊採用定率遞減法
    者，以一年為計算單位，其使用期間未滿一年者，按實際使
    用之月數相當於全年之比例計算之，不滿一月者，以一月計
    」，系爭車輛自108年11 月至本件損害發生之109年4月10日
    ，使用之期間應以6月計，其折舊扣除標準，依行政院所頒
    固定資產耐用年數表及固定資產折舊率表之規定，小型車之
    耐用年數為5 年，依定率遞減法，每年折舊369/1000，則更
    換零件費用6萬4023元依上開標準計算，扣除折舊額後為5萬
    2211元（如附表之計算式），加計工資2萬6042元及烤漆1萬
    2289元，系爭車輛之必要修理費用為9萬0542元（52211元＋2
    6042元＋12289元＝90542元）。被告抗辯碰撞情形不嚴重，修
    理金額過高云云，然觀之系爭車輛車損相片，系爭車輛損壞
    嚴重，且原告係送請原廠修理，估價單逐項列出修理項目、
    零件及金額等，應屬可取，被告空言爭執修理金額過高云云
    並不足採。
  ㈢按「被保險人因保險人應負保險責任之損失發生，而對於第
    三人有損失賠償請求權者，保險人得於給付賠償金額後，代
    位行使被保險人對於第三人之請求權。但其所請求之數額，
    以不逾賠償金額為限」，保險法第53條第1 項規定甚明。原
    告承保系爭車輛之車體損失險，並已依約賠付訴外人謝紅谷
    10萬2354元，訴外人謝紅谷對於被告之損害賠償請求權法定
    移轉予原告。是原告主張依保險代位及侵權行為之法律關係
    ，請求被告賠償9萬0542元，自於法有據。再者，有無資力
    償還，乃係執行問題，不得據為不負履行義務之抗辯，被告
    抗辯無力賠償云云，不得憑為得不負賠償責任之理由。
  ㈣末按「給付無確定期限者，債務人於債權人得請求給付時，
    經其催告而未為給付，自受催告時起，負遲延責任。其經債
    權人起訴而送達訴狀，或依督促程序送達支付命令，或為其
    他相類之行為者，與催告有同一之效力。」，「遲延之債務
    ，以支付金錢為標的者，債權人得請求依法定利率計算之遲
    延利息。但約定利率較高者，仍從其約定利率。」，民法第
    229條第2項、第233條第1項定有明文。原告所提民事起訴狀
    繕本於110年2月15日送達被告（110年2月5 日寄存於臺中市
    政府警局第一分局大誠分駐所，依民事訴訟法第138 條第2 
    項規定，自寄存之日起，經10日發生效力，送達證書見卷第
    91 頁），被告自受起訴狀送達時起負遲延責任，並應自翌
    日起加付法定遲延利息。
五、從而，原告本於侵權行為及保險代位之法律關係，請求被告
    給付9萬0542元及自起訴狀繕本送達翌日即110 年2月16日起
    至清償日止，按年息百分之5 計算之利息，為有理由，應予
    准許。並依民事訴訟法第436條之19第1項規定，確定本件訴
    訟費用1000元（即第1審裁判費）由被告負擔。
六、本件小額訴訟為被告敗訴判決，依民事訴訟法第436條之20
    規定，應依職權宣告假執行。
七、據上論結，本件原告之訴為有理由，依民事訴訟法第78條、
    第436條之19第1項、第436條之20，判決如主文。　　
中　　華　　民　　國　　110 　年　　9 　　月　　9 　　日
                  臺灣臺中地方法院臺中簡易庭
                                  法  官  熊祥雲
以上正本係照原本作成。
如不服本判決，應於送達後20日內，以判決違背法令為理由，向
本院提出上訴狀並表明上訴理由（上訴理由應表明一、原判決所
違背之法令及其具體內容；二、依訴訟資料可認為原判決有違背
法令之具體事實），如於本判決宣示後送達前提起上訴者，應於
判決送達後20日內補提上訴理由書（須附繕本）。如委任律師提
起上訴者，應一併繳納上訴審裁判費。
中　　華　　民　　國　　110 　年　　9 　　月　　9 　　日
                                  書記官  王麗麗
附表
折舊時間           金額
第1年折舊值        64,023×0.369×(6/12)=11,812
第1年折舊後價值    64,023-11,812=52,211